Laura Fernanda Cely

https://public.tableau.com/profile/laufernanda +573112907698

lafernandar@gmail.com

Politóloga y Magister en Ingeniería Industrial de la Universidad de los Andes con formación complementaria en estudios críticos de género y sexualidad. Apasionada por el uso de la ciencia de datos y computacional para la investigación social. Mis áreas de investigación son el análisis de dinámicas de opinión pública en internet, el análisis de redes sociales y el procesamiento natural de lenguaje. También he coordinado equipos de desarrollo de software. Tengo habilidades para el aprendizaje interdisciplinar y el aprovechamiento de tecnologías informáticas. Tengo un nivel avanzado de inglés e intermedio de alemán (B2). Programo en R y Python y visualizo en Tableau y PlotLy.

Experiencia laboral

Observatorio de la democracia-Universidad de los Andes (Enero 2020- Actualidad)

Investigadora senior

<u>Funciones</u>: Coordinar #Política&Redes, el área del Observatorio de la Democracia que analiza la opinión pública de las y los colombianos en redes sociales en línea. Apoyar investigaciones sobre desinformación en línea, especialmente en el contexto de la crisis del Covid-19. Monitorear y analizar la opinión pública digital en Colombia. Liderar el semillero de investigación Ciencia de datos para el análisis de opinión pública. Orientar investigaciones estudiantiles que usen métodos computacionales para el análisis de la opinión pública.

<u>Logros:</u> Durante estos dos años #Política&Redes ha ganado financiación de centros de investigación internacional (EGAP y SSRC) y una alianza estratégica con COLEV para monitorear el debate público sobre Covid en línea.

Secretaría distrital de la Mujer Bogotá (Mayo 2020- Diciembre 2020)

Científica de datos

<u>Funciones:</u> Liderar el diagnóstico del sistema de información de la Secretaría distrital de la Mujer y acompañar el proceso de selección de consultoría para su mejoramiento. Participar de los procesos de selección del equipo de ciencia de datos. Diseñar estándares y scripts de extracción, transformación, documentación y limpieza de datos para el Observatorio de Mujeres y Equidad de Género. Realizar reportes y análisis de datos requeridos por la entidad.

<u>Logros:</u> Apoyé la estructuración del plan de inversión y crecimiento del Observatorio de Mujeres y Equidad de género de Bogotá, así como la transformación de su sitio web en el componente de análisis y visualización de datos de indicadores de género.

Observatorio de la democracia-Universidad de los Andes (Agosto 2019- Enero 2020)

Asistente de investigación

<u>Funciones</u>: Liderar el análisis computacional de debates públicos en redes sociales en línea usando herramientas de minería de datos, análisis de redes sociales y Procesamiento Natural de Lenguaje en Python y R. Apoyar el diseño y coordinación de esta investigación. Apoyar al área de comunicaciones en la realización de visualizaciones interactivas de datos abiertos de opinión pública. Apoyo a estudiantesque quieren estudiar autónomamente programación para ciencias sociales.

<u>Logros:</u> Hago parte del equipo que creó y coordinó el semillero de investigación en programación para las ciencias sociales. Diseñé un módulo de formación en herramientas básicas de análisis y visualización de datos para periodistas.

Linterna Verde (Junio 2019-Julio 2019) Investigadora Digital

<u>Funciones:</u> Monitorear el debate público en línea sobre la Asamblea General de la OEA para identificar actores clave en la conversación y analizar las estrategias y narrativas que estos utilizan para posicionar sus intereses en redes sociales digitales. Desarrollar los scripts en Python y R requeridos para cumplir con este propósito.

<u>Logros:</u> Complementé el análisis de narrativas cualitativo con herramientas de procesamiento natural dellenguaje, lo que pemitió tener un panorama global de la conversación que no estuviese limitado al estudio °de los actores más relevantes.

Departamento de sociología - Universidad de los Andes (Marzo 2019- Julio 2019)

Asistente de investigación

Laura Fernanda Cely

https://public.tableau.com/profile/laufernanda

+573112907698

lafernandar@gmail.com

<u>Funciones:</u> Liderar el análisis computacional de la investigación titulada "Cross-class networks in college: A Temporal social network analysis". Apoyar el diseño y coordinación de esta investigación.

<u>Logros</u>: Logré incluir herramientas de análisis de redes y procesamiento natural del lenguaje para el análisis de información cualitativa no estructurada proveniente de entrevistas a profundidad.

Corporación Visionarios por Colombia (Marzo 2016-Marzo 2019)

Investigadora- Curadora de datos

<u>Funciones:</u> Diseñar estándares y scripts de extracción, transformación, documentación y limpieza de datos para unificar las bases de datos de la Corporación y automatizar su preprocesamiento. Asesorar a todas las direcciones de la organización en el manejo de bases de datos. Diseñar instrumentos de medición para eldiagnóstico, evaluación y monitoreo de los proyectos de la corporación con información cuantitativa y cualitativa. Realizar el análisis estadístico y la visualización de los datos de las encuestas de culturaciudadana y fuentes externas. Ser enlace técnico de la corporación con desarrolladores y diseñadores web.

<u>Logros</u>: Incluí el uso de web scraping, análisis de sentimiento, análisis sintáctico y visualización de datos cartográficos para complementar el análisis de datos cualitativos.

Centro de Pensamiento Estratégico Internacional - CEPEI (Julio 2016-Noviembre 2016)

Investigadora

<u>Funciones</u>: Identificar los actores que producen y consumen datos relacionados con las agendas de desarrollo sostenible en Latinoamérica. Realizar análisis e investigación sobre datos relacionados con las agendas de desarrollo sostenible e identificar elementos de disponibilidad, oportunidad y calidad de los mismos.

<u>Logros:</u> Haciendo uso de paquetes de extracción y transformación de datos en R, extraje las bases de datos de la página web de UNSTAT y consolidé una base de datos unificada con la identificación de los conjuntosde datos de cada país que miden el avance de los Objetivos de desarrollo sostenible.

Fundación para la Libertad de prensa (Marzo 2015- Enero 2016)

Asesora de documentación

<u>Funciones</u>: Diseñar los protocolos de atención a víctimas de agresiones contra la prensa y documentación de casos. Atender, documentar y registrar casos de agresiones contra la libertad de prensa en el país. Diseñar bases de datos para hacer seguimiento del estado de la Libertad de Prensa en Colombia y el Programa deProtección Estatal a periodistas y mantenerlas actualizadas. Realizar informes periódicos o temáticos basados en el análisis de datos. Depurar bases de datos históricas de la organización. Coordinar la evaluación y plan de mejora del sistema de información de la organización. Realizar interlocución constante con autoridades locales y nacionales para mejorar el estado de la libertad de prensa en el país.

<u>Logros</u>: Soy autora del informe 15 años de protección a periodistas en Colombia: esquivando la violencia sin justicia. Implementé Tableau Software para la realización de informes periódicos basados en datos.

Fundación Ideas para la Paz (Junio 2014- Diciembre 2014)

Asistente de investigación

<u>Funciones</u>: Construir instrumentos metodológicos de análisis (Glosario y Estructura de base de datos), Sistematizar las propuestas del Pacto Agrario a través de Microsoft Access y Microsoft Excel. Producir periódicamente informes de análisis cuantitativo y cualitativo de estos datos.

<u>Logros</u>: Construí instructivos de uso de Microsoft Excel que facilitaron y optimizaron la labor de sistematización. Implementé el uso de Tableau Software para facilitar la presentación de información cuantitativa.

Laura Fernanda Cely

https://public.tableau.com/profile/laufernanda

+573112907698

lafernandar@gmail.com

Trabajos y logros académicos

Artículo: Coautora de "Old Adults Are More Engaged on Facebook, Especially in Politics: Evidence From Users in 46 Countries". Disponible en: https://papers.csmr.com/sol3/papers.cfm?abstract_id=3839688

Artículo: Coautora de "College Integration and Social Class" Disponible en: https://link.springer.com/article/10.1007/s10734-021-00793-6

Proyecto de grado de maestría: "Polarización y cámaras de eco en Twitter. Una propuesta metodológica aplicada al caso de la discusión sobre el aborto en Latinoamérica." Calificación: 5,0. Director: Felipe Montes, PhD. Universidad de los Andes. 2017

Reconocimiento: Miembro del equipo ganador del Primer Lugar en el Datajam de Seguridad y Convivencia Ciudadana 2019. USAID. La presentación que resume la propuesta desarrollada se encuentra disponible en https://public.tableau.com/shared/JPTG797SZ?:display count=yes&:origin=viz share link

Capítulo de libro: Coautora de "El centro de Medellín como protagonista de la ciudad". Alcaldía de Medellín. 2018. Disponible en: https://www.medellin.gov.co/irj/go/km/docs/pccdesign/medellin/Temas/Cultura/Publicaciones/Shared%20Content/Documentos/2018/Encuesta-Cultura-Ciudadana-de-Medellin-2017.pdf

Capítulo de libro: Coautora de "Mapa de Riesgo Electoral por Agresiones contra la Libertad de Prensa" Misión de Observación Electoral-MOE. 2015. Disponible en http://moe.org.co/home/doc/Observatorio/Mapas%20de%20Riesgo%20electoral%202015.pdf

Becaria "Quiero estudiar": Subvención otorgada a bachilleres con excelentes resultados en las pruebasde Estado ICFES (hoy Saber 11) para financiar estudios universitarios de pregrado. Universidad de los Andes. Bogotá, 2008

Formación académica

Maestría en Ingeniería Industrial (2017-2019)

Universidad de los Andes

(Cursos relevantes: Estructuración de redes sociales, Simulación de modelos basados en agentes, Ingeniería de sistemas sociales)

Politóloga (Bogotá, 2014)Universidad de los Andes

Opción en estudios críticos de género y sexualidades (Bogotá, 2014) Universidad de los Andes

Otros

Idiomas:	Software:
- Inglés 80% - Alemán 70% (Certificado B2b Sprach Institute)	 Lenguajes de programación: R (competencia profesional) Python (competencia profesional) Software especializado: Google Cloud, GoogleNLP Api, Tableau Software, NetworkX, Plotly, SPSS, Gephi, Github, Gitlab, Gurobi Manejo de Linux Os (Distribuciones Ubuntu yDebian)

Cursos y seminarios:

- Bootcamp Women in Data. Científicas de datos. 2017.
- Formación en Herramientas de Seguridad Digital: Fundación Karisma y Fundación Para la Libertad de Prensa. 2015. <u>Actividades extracurriculares:</u> Yoga y Trekking. Tejido en dos agujas y crochet. Referencias a solicitud.